【裁判字號】    89,裁,823
【裁判日期】    890602
【裁判案由】    所有權登記
【裁判全文】
行  政  法  院  裁  定                            八十九年度裁字第八二三號
    聲  請  人  甲○○
右聲請人因所有權登記事件，對本院中華民國八十八年五月六日八十八年度裁字第三
四三號裁定聲請再審。本院裁定如左：
    主  文
本院八十八年度裁字第三四三號裁定廢棄。
    理  由
按本院裁定有行政訴訟法第二十八條之情形者，得準用該條及同法第二十九條之規定
，聲請再審，為同法第三十條所明定。本件原裁定（八十八年度裁字第三四三號）以
聲請人因所有權登記事件，收受縣政府訴願決定書之日期為民國八十七年六月十九日
，此有經聲請人甲○○蓋章之送達證書附訴願可稽，核計其提起再訴願之三十日法
定不變期間，應自八十七年六月二十日起算，扣除在途期間五日後，至八十七年七月
二十四日（星期五）屆滿。聲請人遲至八十七年八月十一日始向臺灣省政府提出再訴
願書狀，此有臺灣省政府所蓋書狀上收文日戳可按，是其再訴願之提起，顯已逾越首
開法定不變期間，即屬於不合法。再訴願決定就實體上予以駁回，雖有未合，但其駁
回之結果並無二致，仍應予維持。聲請人復對之提起行政訴訟，難謂合法應予駁回云
云，固非無見。惟查聲請人主張其於八十七年六月十九日收受台南縣政府訴願決定書
後，即於同年七月十八日檢具相關資料提起再訴願，此有台灣省政府訴願審議委員會
函附呈可稽。準此，顯示聲請人並未逾法定不變期間。原裁定誤以為聲請人係於八十
七年八月十一日始提起再訴願，實有誤解，復以聲請人逾法定期間提起再訴願為由，
裁定駁回聲請人之訴，其適用法規顯有錯誤等語。並提出台灣省政府訴願審議委員會
八十八年五月二十六日八八訴會二三字第四七○六五號函影本為證。經查聲請人於收
受台南縣政府訴願決定書後，乃具「訴願書」並檢附有關文書資料，向台灣省政府訴
願審議委員會提出，該會於八十七年七月十八日收文，惟因該「訴願書」內未明台
南縣政府訴願決定書之日期及案號，該會誤以為係向台南縣政府提起訴願，乃於同年
七月二十八日以八七訴會（）字第四三一一四號函，將原「訴願書」及其附件移請
台南縣政府辦理，該府於接獲上開移送函後，旋於同年七月三十一日以八十七年府秘
訴字第一三四四一二號函，請聲請人於文到一週內以書面明究係不服該府八十七年
六月十八日八十七府秘訴字第一○六六四九號訴願決定書之決定；或係不服新化地政
事務所八十七年六月二十四日新地普字第三○七二號補正通知書之處分，以憑辦理。
此有上開各函附台灣省政府訴願審議委員會卷可稽。聲請人遂再具與原「訴願書」內
容完全相同之「訴願書」再向該會提出，由該會於八十七年八月十一日收文。惟查聲
請人原提出由該會於八十七年七月十八日收文之原「訴願書」內容，雖漏未明台南
縣政府訴願決定書之日期及案號，然依該「訴願書」末尾論結欄已明「綜上所陳，
原決定適用法規，顯有可議，敬請撤銷，以符法制．．．。」等語，堪認已有不服原
訴願決定而對之提起再訴願之意旨，而其提出之日期，尚在提起再訴願之法定三十日
之不變期間內，且係向再訴願決定機關即台灣省政府提出，顯已發生合法提起再訴願
之效力。並不因該會誤將該「訴願書」移送台南縣政府處理而生影響。原裁定疏未查
明上述原委，遽以聲請人第二次提出「訴願書」之日期，認其提起再訴願已逾法定不
變期間，為不合法，遂從程序上駁回聲請人之訴，其適用法規顯有錯誤，自應將原裁
定廢棄。至於實體部分之裁判，俟另行依法審理，併此明。
據上論結，本件再審之聲請為有理由，爰為裁定如主文。
中    華    民    國     八十九      年      六      月       二        日
                    行 政 法 院 第 五 庭
                                審 判 長 評  事      廖  政  雄
                                         評  事      趙  永  康
                                         評  事      沈  水  元
                                         評  事      林  清  祥
                                         評  事      姜  仁  脩
右  正  本  證  明  與  原  本  無  異
                                         法院書記官  陳  佩  玲
中    華    民    國     八十九      年      六      月       二        日


司法院資訊處製作；財團法人民間司法改革基金會備份。
